臺灣臺南地方法院刑事裁定
110年度重訴字第21號
被      告  林宗閔



指定辯護人  本院公設辯護人陳香蘭  
上列被告因殺人等案件，經檢察官提起公訴（110年度偵字第135
07、14972號），本院裁定如下：
    主  文
乙○○應再提出新臺幣貳拾伍萬元之保證書或保證金，並限制出境
、出海。
    理  由
一、按被告經法官訊問後，認為犯罪嫌疑重大，而有「逃亡或有
    事實足認有逃亡之虞者」，或「所犯為死刑、無期徒刑或最
    輕本刑為五年以上有期徒刑之罪，有相當理由認為有逃亡之
    虞者」，非予羈押，顯難進行追訴、審判或執行者，得羈押
    之（刑事訴訟法第101條第1項第1款及第3款）。被告經法官
    訊問後，雖有刑事訴訟法第101條第1項各款所定情形之一而
    無羈押之必要者，得逕命具保、責付或限制住居（刑事訴訟
    法第101條之2）。依此，被告經檢察官或法院命具保後，應
    於程序進行中隨時審酌個案情形，以判斷原保釋條件是否適
    當。被告經具保後，如發生新事實、新證據或經法院審理調
    查之結果，足認原保釋條件已無法適切擔保被告未來到庭接
    受審判及刑之執行者，法院仍得於訊問被告後，裁定羈押被
    告或提高具保金額或其他必要處分而變更原保釋條件，俾確
    保審判及若判決有罪後續執行程序之進行。
二、查被告乙○○因殺人等案件，前經檢察官訊問後，命其以新臺
    幣（下同）5萬元具保。而檢察官嗣後以被告乙○○涉嫌與同
    案被告王麒峻、甲○○、丙○○及少年蘇○瑜等多人共同毆打被
    害人鄭名峻，致被害人死亡，涉犯殺人等罪，向本院提起公
    訴。茲被告乙○○雖否認殺人、傷害致死犯行，辯稱僅有持棍
    毆打被害人數下，被害人死亡結果與其無關云云。然依卷存
    事證及本院審理結果，被告乙○○涉犯刑法第271條第1項之殺
    人罪或同法第277條第2項之傷害致死罪，嫌疑重大，所犯為
    最輕本刑5年以上有期徒刑之重罪，而重罪常伴有逃亡、滅
    證之高度可能，係趨吉避凶、脫免刑責、不甘受罰之基本人
    性，可認為被告乙○○有逃亡之相當或然率存在，而檢察官僅
    命被告乙○○以5萬元具保，本院認為此一保證金額顯然不足
    以確保被告乙○○日後到案接受執行。為確保日後上訴乃至執
    行程序之進行，爰諭知被告乙○○應再提出25萬元之保證書或
    保證金，並依刑事訴訟法第93條之2之規定，限制出境、出
    海。至被告乙○○覓得上開保證書或保證金前，既無從解免逃
    亡之可能性，且此一逃亡之可能性亦無從以其他侵害強度較
    低之強制處分替代，本院認有羈押之必要，爰簽發押票將其
    羈押，併予敘明。
三、依刑事訴訟法第101條之2、第93條之2，裁定如主文。
中　　華　　民　　國　　111 　年　　1 　　月　　10　　日
　　　　　　　　　刑事第十四庭  審判長法　官　周紹武
　　　　　　　　　                    法  官  蕭雅毓
　　　　　　　　　                    法  官  林岳葳
以上正本證明與原本無異。
如不服本裁定，應於收受送達後5日內向本院提出抗告狀。（應
附繕本）
               　      　 　　　　　　書記官　謝盈敏
中　　華　　民　　國　　111 　年　　1 　　月　　10　　日